臺灣桃園地方法院民事簡易判決
110年度桃簡字第150號
原      告  尹文凡  
被      告  解騏鴻  
上列當事人間請求損害賠償事件，原告對本院109年度桃交簡字
第776號刑事案件提起附帶民事訴訟，經本院刑事庭以109年度桃
交簡附民字第132號裁定移送前來，本院於民國110年12月29日言
詞辯論終結，判決如下：
    主      文
被告應給付原告新臺幣壹拾捌萬壹仟伍佰柒拾壹元，及自民國一
百零九年五月十二日起至清償日止，按年息百分之五計算之利息
。
原告其餘之訴駁回。
訴訟費用（除減縮部分）由被告負擔百分之七十六，餘由原告負
擔。
本判決第一項得假執行。
    事實及理由
壹、程序方面：
一、按簡易訴訟之訴狀送達後，原告不得將原訴變更或追加他訴
    ，但擴張或減縮應受判決事項之聲明者，不在此限，民事訴
    訟法第255條第1項但書第3款、第436條第2項分別定有明文
    。本件原告起訴聲明原為：被告應給付原告新臺幣（下同）
    241,394 元，及自起訴狀繕本送達翌日起至清償日止，按年
    息5%計算之利息（見附民卷第5頁）；嗣於民國110年12月29
    日言詞辯論時當庭變更請求之本金為239,714元（見桃簡卷
    第81頁正面），核其所為，屬於減縮應受判決事項之聲明，
    與上開規定相符，應予准許。
二、被告經合法通知，未於言詞辯論期日到場，且無民事訴訟法
    第386條各款所列情形，故依原告之聲請，由其一造辯論而
    為判決。　　
貳、實體方面：
一、原告主張：
    被告於108年8月27日晚間10時許，搭乘訴外人甲○○駕駛之車
    牌號碼000-0000號租賃小客車（下稱肇事車輛），於桃園市
    ○○區○○路0段0號前準備下車時，未注意原告騎乘車牌號碼00
    0-0000號普通重機車（下稱系爭機車）自同向車道後方直行
    駛至，貿然開啟車門，致原告閃避不及而撞擊肇事車輛副駕
    駛座車門，系爭機車因而毀損，原告則受有頭部擦傷、左側
    小腿開放性傷口4公分、左側手肘擦傷之傷勢。並因而受有
    下列損害：
(一)原告為就醫治療上述傷勢，支出交通費用250元。
(二)原告於事故前本從事Food Panda外送工作，因受有上述傷勢
    而須休養60日無法工作，以每日收入2,800元計算，共計受
    有134,400元之損害。　　
(三)系爭機車因本件事故送廠修復，維修費用共計為55,064元，
    且車主向月芳已將因此而生之損害賠償請求權讓與原告。
(四)又原告因本件事故受有上述身體傷勢，精神亦因而受有相當
    痛苦，故請求被告給付慰撫金50,000元。
(五)綜上，原告依侵權行為及債權讓與之法律關係提起本訴，並
    聲明：被告應給付原告239,714元，及自起訴狀繕本送達翌
    日起至清償日止，按年息5%計算之利息。
二、被告經合法通知，未於言詞辯論期日到場，亦未提出書狀為
    任何聲明或陳述以供本院參酌。
三、本院之判斷：
(一)按因故意或過失，不法侵害他人之權利者，負損害賠償責任
    ；汽車、機車或其他非依軌道行駛之動力車輛，在使用中加
    損害於他人者，駕駛人應賠償因此所生之損害；但於防止損
    害之發生，已盡相當之注意者，不在此限，民法第184 條第
    1 項前段、第191 條之2 分別定有明文。又汽車臨時停車或
    停車，汽車駕駛人或乘客開啟或關閉車門時，應注意行人、
    其他車輛，並讓其先行，確認安全無虞後，再將車門開啟至
    可供出入幅度，迅速下車並關上車門，道路交通安全規則第
    112條第3項第3、4款亦有規定。本件被告於上開時間、地點
    準備下車時，疏未注意原告騎乘之系爭機車並讓其先行，即
    貿然開啟車門，以致系爭機車碰撞肇事車輛車門，原告人車
    倒地而受有上開傷勢，系爭機車亦因此毀損之事實，已經本
    院以109年度桃交簡字第776號判決認被告犯過失傷害罪在案
    ；且被告已於相當時期受合法通知，未於言詞辯論期日到場
    ，亦未提出書狀以為爭執，依民事訴訟法第436條第2項、第
    280條第3項前段準用同條第1項之規定，視同自認上情，顯
    見被告違反上開注意義務規定而應就本件事故負擔全部過失
    ，就原告因而所受損害，即應負賠償之責。
(二)損害賠償之範圍：
  1.就醫交通費部分：
    原告就其支出就醫交通費250元之事實，提出乘車時間為108
    年8月27日之計程車專用收據1紙為據（見桃簡卷第58頁）；
    核對卷附診斷證明書醫師囑言欄之記載（見桃簡卷第71頁）
    ，可知該等計程車費為原告出院返家當日增加支出之交通費
    用，原告請求賠償此部分之損害，自屬有據。
　2.工作損失部分：
　　原告主張其從事Food Panda外送員工作，每日平均收入達到
    2,800元以上之事實，已據其提出108年8月28日至同年9月11
    日間之Food Panda軟體截圖為證（見桃簡卷第63至72頁），
    足認屬實。而原告因上開傷勢，於108年8月27日接受手術治
    療後，於同年9月17日回診拆線，經醫師診治建議居家休養2
    個月一節，亦有衛生福利部桃園醫院診斷證明書醫師囑言欄
    之記載可憑（見桃簡卷第72頁），原告主張其自此時起有60
    日不能工作之事實，亦可認定。是原告請求工作收入損失13
    4,400元，未逾上開醫囑建議休養期間乘以平均收入之範圍
    （2,800元*60日＝168,000元），應為所許。
　3.車損部分：
    按負損害賠償責任者，應回復他方損害發生前之原狀；債權
    人得請求支付回復原狀所必要之費用，民法第213條第1 項
    、第3項分別定有明文。又回復原狀費用既以必要者為限，
    則修理材料以新品更換舊品者，即應計算折舊。系爭機車經
    送廠修復，共計支出維修費用51,374元，其中包含代收拖吊
    費1,300元、檢查費305元、零件費用49,769元，車主向月芳
    並已將因此而生之損害賠償請求權讓與原告之事實，有派工
    單、債權讓與證明書、行車執照、中壢監理站函文可參（見
    桃簡卷第14至17、59至61頁），足認屬實。又依行政院所頒
    固定資產耐用年數表及固定資產折舊率之規定，機械腳踏車
    之耐用年數為3年，依定率遞減法每年折舊1000分之536，另
    依營利事業所得稅查核準則第95條第6項規定「固定資產提
    列折舊採用定率遞減法者，以1年為計算單位，其使用期間
    未滿1年者，按實際使用之月數相當於全年之比例計算之，
    不滿1月者，以1月計」。依上開行車執照之記載，系爭機車
    係於107年10月出廠，迄本件車禍發生之108年8月間，已使
    用11月，則維修費用中零件部分經折舊計算後之現值應為25
    ,316元（計算式詳如附表），加計無須計算折舊之代收拖吊
    費、檢查費後，本件修復之必要費用即為26,921元（計算式
    ：25,316＋1,300＋305＝26,921），原告逾此範圍之請求則無
    理由，應予駁回。
　4.慰撫金部分：
    按不法侵害他人之身體、健康者，被害人雖非財產上之損害
    ，亦得請求賠償相當之金額，民法第195 條第1 項前段定有
    明文。又非財產上損害賠償之數額，應斟酌雙方之身分、地
    位、資力與加害程度，及其他各種情形核定相當之數額，該
    金額是否相當，應依實際加害情形與被害人所受之痛苦及雙
    方之身分、地位、經濟狀況等關係決定之（最高法院51年度
    台上字第223號民事判例見解可資參照）。本院考量被告以
    過失行為致原告受有頭部、四肢體表外傷之加害程度；並參
    考兩造稅務電子閘門財產所得明細所是經濟狀況（見本院卷
    第35至38頁）等一切情狀，認原告請求慰撫金50,000元尚屬
    過高，其所得請求之慰撫金應以20,000元為適當，逾此範圍
    之請求則無理由，應予駁回。
  5.綜上，原告本件得請求之損害賠償金額共計應為181,571元
    （計算式：250＋134,400＋26,921＋20,000＝181,571），逾此
    部分之請求則無理由，不應准許。
(三)另給付無確定期限者，債務人於債權人得請求給付時，經其
    催告而未為給付，自受催告時起，負遲延責任。其經債權人
    起訴而送達訴狀，或依督促程序送達支付命令，或為其他相
    類之行為者，與催告有同一之效力。遲延之債務，以支付金
    錢為標的者，債權人得請求依法定利率計算之遲延利息。其
    利率未經約定，亦無法律可據者，週年利率為5%，為民法第
    229條第2項、第233條第1項前段、第203條分別明定。本件
    原告對被告之損害賠償請求權屬未定給付期限之金錢債權，
    故其就上開181,571元，請求被告給付自起訴狀繕本送達翌
    日即109年5月12日（見附民卷第7頁）起至清償日止，按年
    息5%計算之利息，即屬有據。
四、綜上所述，原告依侵權行為及債權讓與之法律關係請求被告
    給付如主文第1項所示，為有理由，應予准許；逾此範圍之
    請求，則無理由，應予駁回。　　
五、本判決第1項係適用簡易訴訟程序所為被告敗訴之判決，依
    民事訴訟法第389條第1項第3款規定，應依職權宣告假執行
    。
六、本件結論已臻明確，原告其餘攻擊防禦方法及所提證據，均
    不至影響判決結果，故不逐一論述。
七、訴訟費用負擔之依據：民事訴訟法第79條。
中　　華　　民　　國　　111 　年　　1 　　月　　14　　日
                  桃園簡易庭  法  官  陳逸倫
以上為正本係照原本作成。
如不服本判決，應於送達後20日內，向本院提出上訴狀並表明上
訴理由，如於本判決宣示後送達前提起上訴者，應於判決送達後
20日內補提上訴理由書（須附繕本）。
如委任律師提起上訴者，應一併繳納上訴審裁判費。   
中　　華　　民　　國　　111 　年　　1 　　月　　14　　日
                              書記官  洪惠娟
附表
-----
折舊時間           金額
第1年折舊值        49,769×0.536×(11/12)=24,453
第1年折舊後價值    49,769-24,453=25,316